【裁判字號】    95,交聲,389
【裁判日期】    950929
【裁判案由】    違反道路交通管理處罰條例聲明異議
【裁判全文】
臺灣桃園地方法院交通事件裁定         95年度交聲字第389號
原處分機關    交通部公路總局新竹區監理所中壢監理站
異  議  人    甲○○
(即受處分人）         國民
上列異議人因違反道路交通管理處罰條例案件，對於交通部公路
總局新竹區監理所中壢監理站於民國95年6 月5 日壢監裁字第裁
53-DA0000000號（原舉發通知單案號：桃園縣政府警察局桃警局
交字第DA0000000 號）違反道路交通管理事件裁決書所為之處分
，聲明異議，本院裁定如下：
    主  文
異議駁回。
    理  由
一、原處分意旨略以：異議人即受處分人甲○○於民國95年3 月
    3 日10時10分許，駕駛K9Q-201 號重型機車，沿桃園縣八德
    市○○路往桃園方向行駛，行經中華路與裕和街口有燈光號
    誌管制之交岔路口時，經員警攔停舉發「闖紅燈」違規，並
    當場填製桃警局交字第DA0000000 號號舉發通知單交予異議
    人簽收。嗣異議人未按期提出申訴，原裁決機關於95年6 月
    5 日以異議人違規事實明確，乃依修正前道路交通管理處罰
    條例第53條（裁決書贅載第1 項）之規定，裁處異議人新臺
    幣（下同）4,500 元之罰鍰，並依修正前道路交通管理處罰
    條例第63條第1 項第3 款（裁決書漏引第3 款）記違規點數
    3 點。
二、聲明異議意旨略以：伊騎乘機車由內壢往桃園方向行經八德
    市○○○○○街口時，該路口號誌由黃燈閃至紅燈時，伊已
    行駛至路口中央，卻遭員警告發闖紅燈，伊當時並無闖紅燈
    之違規行為，特為此提出異議云云。
三、按行為後法律或自治條例有變更者，適用行政機關最初裁處
    時之法律或自治條例；但裁處前之法律或自治條例有利於受
    處罰者，適用最有利於受處罰者之規定，行政罰法第5 條定
    有明文。查本件違規行為發生後，道路交通管理處罰條例業
    於94年12月28日修正公布，並於95年7 月1 日施行，惟本件
    違規行為發生時及原處分機關之最初裁決時，均在該條例修
    正施行之前，揆諸上揭規定，應適用修正前之規定，無新舊
    法比較適用問題，合先敘明。次按，汽車駕駛人，行經有燈
    光號誌管制之交岔路口闖紅燈者，處新臺幣1,800 元以上5,
    400元以下罰鍰，並記違規點數3點，修正前道路交通管理處
    罰條例第53條第1 項、同法修正前第63條第1 項第3 款分別
    定有明文。
四、訊據異議人固不否認有於前述時、地騎乘車牌號碼K9Q-201
    號重型機車行經桃園縣八德市○○路與裕和街口，惟矢口否
    認有闖紅燈之違規情事，並以前詞置辯。經查，證人即本件
    舉發員警曾至譁於本院調查時具結證述：「中華路與裕和街
    口是一個丁字路口，當天執行中華路口巡邏兼交通取締，我
    當天有穿制服執勤，在執行地點，我距離裕和街口約有15公
    尺左右距離，我面向裕和街口，中華路南向、北向號誌均已
    經紅燈，異議人是在行駛中華路上往北方向，當時中華路口
    是紅燈，很多車子都已經停下，異議人所駕駛的車輛還是往
    前行駛，我看到就把異議人攔下，因為該路口有很多機車會
    闖紅燈，所以我們員警會特別注意，但如果剛亮紅燈，無法
    煞車，我們不舉發。但是異議人的情形是紅燈已經亮了，路
    口車輛都已經停止了，但異議人仍然繼續往前，而且是已經
    紅燈，異議人才從停止線往前通過路口，並不是我前面所說
    紅燈亮且煞車不及的情形，亦非如異議人所說他是於剛閃黃
    燈至亮紅燈，即已行駛至路中央的情形。我從事交通違規取
    締約18年，我都擔任巡邏警察，會協助取締交通違規，來高
    明派出所已經快2 年了，距離本件案發時間有1 年半了，我
    確定異議人通過時為紅燈，我在本案案發地點值勤已經超過
    10次。」等語明確（見本院95年9 月15日訊問筆錄）。依證
    人曾至譁當天所站立的位置為中華路往北方向過裕民街口往
    前15公尺處，且人行道上並無障礙物，此亦據證人曾至譁證
    述屬實，並有證人曾至譁當庭繪製之路口位置圖1 紙可資佐
    證，足見證人曾至譁對於中華路往北方向行駛並行經裕民街
    口之車輛動向能清楚可見，並且本件違規地點路口為機車闖
    紅燈之高頻率區域，證人曾至譁會特別加以注意；又證人曾
    至譁為取締交通違規業務經驗豐富之巡邏警員，在本件違規
    地點已有多次值勤經驗，故綜上述，證人曾至譁對於車輛是
    否於該路段闖紅燈應無誤認混淆之理。再者，證人曾至譁與
    異議人素無怨懟，亦無自陷偽證刑責而構詞誣賴異議人之理
    ，其證言應屬可信。從而，異議人既未能提出反面證據以推
    翻證人之前開證述並證明其確無違規行為，尚難認其辯解為
    可採，是異議人之「闖紅燈」違規行為堪予認定。
五、綜上，異議人確有在前揭時、地，騎乘重型機車闖越紅燈之
    違規行為，洵堪認定。從而，原處分機關依修正前道路交通
    管理處罰條例第53條（原處分贅引第1 項）、第63條第1 項
    第3 款（原處分漏引第3 款）規定，且未依限到案，裁處受
    處分人4,500 元罰鍰，並記違規點數3 點，核無違誤。異議
    人之異議為無理由，應予駁回。
六、據上論斷，應依道路交通案件處理辦法第19條，裁定如主文
    。
中    華    民    國    95    年    9    月    29     日
                        臺灣桃園地方法院交通法庭
                        法  官  陳月雯
以上正本證明與原本無異。
如不服本裁定，應於送達後5 日內，向本院提出抗告狀。
                        書記官  吳瓊英
中    華    民    國    95    年    10    月    5     日


司法院資訊處製作；財團法人民間司法改革基金會備份。
